臺灣宜蘭地方法院刑事裁定
110年度聲字第538號
聲  請  人  臺灣宜蘭地方檢察署檢察官
受  刑  人  吳景濰




上列聲請人因受刑人數罪併罰有二裁判以上，聲請定其應執行之
刑（110年度執聲字第361號、108年度執字第638號），本院裁定
如下：
    主  文
吳景濰所犯如附表一所示各罪所處之刑，應執行有期徒刑伍年貳
月；如附表二所示各罪所處之刑，應執行有期徒刑壹年貳月。
    理  由
一、聲請意旨略以：受刑人吳景濰因犯竊盜等案件，先後經法院
    判決確定如附表一（編號1偵查機關年度案號更正為「宜蘭
    地檢106年度偵字第6332號」；編號2偵查機關年度案號更正
    為「宜蘭地檢106年度偵字第6540號；編號3最後事實審法院
    補充為「宜蘭地院」；編號1至3備註欄補充「曾經本院106
    年度易字第684號判決定應執行有期徒刑8月」；編號4偵查
    機關年度案號更正為「宜蘭地檢106年度偵字第6654號」；
    編號5最後事實審判決日期更正為「107/10/12」；編號6至1
    1偵查機關年度案號補充為「宜蘭地檢107年度偵字第1823、
    2185、3730、1931號」，以及備註欄補充「曾經本院107年
    度易字第353號判決定應執行有期徒刑3年2月，臺灣高等法
    院以107年度上易字第2173號判決駁回上訴」；編號12至14
    備註欄補充「曾經本院107年度易字第595號判決定應執行有
    期徒刑9月」）、附表二（編號1、2備註欄補充「曾經本院1
    07年度易字第636號判決定應執行有期徒刑9月」），應依刑
    法第53條、第51條第5款，定其應執行之刑，爰依刑法第50
    條、刑事訴訟法第477條第1項聲請裁定等語。
二、按裁判確定前犯數罪者，併合處罰之。但有下列情形之一者
    ，不在此限：一、得易科罰金之罪與不得易科罰金之罪；前
    項但書情形，受刑人請求檢察官聲請定應執行刑者，依第51
    條規定定之；數罪併罰，有二裁判以上者，依刑法第51條之
    規定，定其應執行之刑；數罪併罰，分別宣告其罪之刑，若
    宣告多數有期徒刑者，於各刑中之最長期以上，各刑合併之
    刑期以下，定其刑期，但不得逾30年，刑法第50條、第53條
    、第51條第5款分別定有明文。次按依刑法第53條規定應依
    同法第51條第5款規定定其應執行之刑者，由該案犯罪事實
    最後判決之法院之檢察官，聲請該法院裁定之，刑事訴訟法
    第477條第1項定有明文。又法律上屬於自由裁量之事項，並
    非概無法律性之拘束。自由裁量係於法律一定之外部性界限
    內（以定執行刑言，即不得違反刑法第51條之規定）使法官
    具體選擇以為適當之處理；因此在裁量時，必須符合所適用
    之法規之目的。更進一步言，須受法律秩序之理念所指導，
    此亦即所謂之自由裁量之內部性界限。關於定應執行之刑，
    既屬自由裁量之範圍，其應受此項內部性界限之拘束，要屬
    當然（最高法院80年度台非字第473號判決要旨參照）。而
    數罪併罰中之一罪，依刑法規定得易科罰金，若因與不得易
    科之他罪併合處罰結果，而不得易科罰金時，原可易科部分
    所處之刑，自亦無庸為易科折算標準之記載（司法院大法官
    釋字第144號、第679號解釋意旨參照）。末按數罪併罰之定
    應執行刑，係出於刑罰經濟與責罰相當之考量，並非予以犯
    罪行為人或受刑人不當之利益，為一種特別的量刑過程，即
    對犯罪行為人本身及所犯各罪之總檢視，除考量所犯數罪反
    應出之人格特性，並應注意各別刑罰規範之目的、相關刑事
    政策，及審酌輕重罪間體系之平衡、整體犯罪非難評價、各
    行為彼此間之偶發性、被告前科之關聯性、所侵害法益之專
    屬性或同一性、被告人格特性與犯罪傾向等因素為綜合判斷
    （最高法院105年度台抗字第449號、第888號裁定意旨參照
    ）。
三、經查：
（一）附表一部分
1、本案受刑人吳景濰因竊盜等案件，經法院分別判處如附表一
   所示之刑，均已確定在案，又如附表一編號2至15所示之罪，
   均係在如附表一編號1所示之罪判決確定日即民國107年6月15
   日之前所犯，此有各該判決書及臺灣高等法院被告前案紀錄
   表等附卷可稽。而受刑人所犯如附表一所示案件中之最後事
   實審審理之案件為編號15所示之案件，係由本院以107年度易
   字第595號判決之案件，是本案由犯罪事實最後判決之法院所
   對應之檢察署檢察官即臺灣宜蘭地方檢察署檢察官，向本院
   提出聲請，於法無不合，先予敘明。茲據受刑人請求檢察官
   就得易科罰金及不得易科罰金部分聲請定應執行刑，有臺灣
   宜蘭地方檢察署依102年1月25日修正施行之刑法第50條調查
   受刑人是否聲請定應執行刑調查表附卷足稽，本院審核相關
   卷證後，認本案聲請合法，應予准許。
2、又附表一編號1至3、6至11、12至14所示罪名均曾分別經法院
   定應執行刑如附表一備註欄所示，有臺灣高等法院被告前案
   紀錄表在卷可參，是依前開說明，本院自應以其各罪宣告刑
   為基礎，並應受前開裁判所為定應執行刑內部界限之拘束，
   而在上開曾定應執行刑加計未定應執行刑之總和範圍即有期
   徒刑6年8月內定應執行刑。
3、本院權衡附表一所示各罪犯罪類型，除編號13外，均為竊盜
   案件，而附表一編號2及4、12及13、14及15時間密集，考量
   其行為態樣、犯罪情節所反應出之人格特性、動機目的、各
   罪之法律目的、受刑人違反之嚴重性，及貫徹刑法量刑公平
   正義理念之內部限制等一切情狀，兼衡行為人之責任與整體
   刑法目的及相關刑事政策，對於受刑人所犯數罪為整體非難
   評價，定其應執行之刑如主文所示。另受刑人所犯如附表一
   編號1至3、12至14所示之罪雖均為得易科罰金之罪，但因與
   如附表一編號4至11、15所示不得易科罰金之罪合併定應執行
   刑，依上揭說明，自無庸再為易科罰金折算標準之諭知，附
   此敘明。
（二）附表二部分：
1、本案受刑人因竊盜等案件，經本院分別判處如附表二所示之
   刑，均已確定在案，又如附表二編號2至3所示之罪，均係在
   如附表二編號1所示之罪判決確定日即108年2月11日之前所犯
   ，此有各該判決書及臺灣高等法院被告前案紀錄表等附卷可
   稽。而受刑人所犯如附表二所示案件中之最後事實審審理之
   案件為編號3所示之案件，係由本院以107年度易字第636號判
   決之案件，是本案由犯罪事實最後判決之法院所對應之檢察
   署檢察官即臺灣宜蘭地方檢察署檢察官，向本院提出聲請，
   於法無不合，先予敘明。茲據受刑人請求檢察官就得易科罰
   金及不得易科罰金部分聲請定應執行刑，有臺灣宜蘭地方檢
   察署依102年1月25日修正施行之刑法第50條調查受刑人是否
   聲請定應執行刑調查表附卷足稽，本院審核相關卷證後，認
   本案聲請合法，應予准許。
2、又附表二編號1至2所示罪名曾經法院定應執行刑如附表二備
   註欄所示，有臺灣高等法院被告前案紀錄表在卷可參，是依
   前開說明，本院自應以其各罪宣告刑為基礎，並應受前開裁
   判所為定應執行刑內部界限之拘束，而在上開曾定應執行刑
   加計未定應執行刑之總和範圍即有期徒刑1年5月內定應執行
   刑。
3、本院權衡附表二所示各罪犯罪類型，均為財產犯罪，考量其
   行為態樣、犯罪情節所反應出之人格特性、動機目的、各罪
   之法律目的、受刑人違反之嚴重性，及貫徹刑法量刑公平正
   義理念之內部限制等一切情狀，兼衡行為人之責任與整體刑
   法目的及相關刑事政策，對於受刑人所犯數罪為整體非難評
   價，定其應執行之刑如主文所示。另受刑人所犯如附表二編
   號1至2所示之罪雖均為得易科罰金之罪，但因與如附表二編
   號3所示不得易科罰金之罪合併定應執行刑，依上揭說明，自
   無庸再為易科罰金折算標準之諭知，附此敘明。
四、依刑事訴訟法第477條第1項，刑法第50條、第53條、第51條
    第5款，裁定如主文。
中　　華　　民　　國　　110 　年　　10　　月　　22　　日
                  刑事第四庭  法  官  游皓婷
以上正本證明與原本無異。
如不服本裁定，應於裁定送達後5日內，向本院提出抗告狀。（
應附繕本）
                              書記官　李惠茹
中　　華　　民　　國　　110 　年　　10　　月　　22　　日